# 新租赁准则为员工租赁的使用权资产利息应该在什么科目核算？

提问人：xiaoyue01 时间：2022-01-13 11:33:37
请教陈版主，为员工租赁的使用权资产的利息应该在什么科目核算？是财务费用 利息，还是职工薪酬福利费？如果自建固定资产发生的利息是入资产价值，摊销时就计入了福利费，从这个角度来说，为员工租赁的使用权资产的利息是应该计入职工薪酬福利费对吧？现金流量表支付租金都计入筹资活动，从这个角度看是否应计入财务费用利息科目呢？

回答人：chenyiwei
租赁负债的利息都是计入“财务费用——利息支出”，除非在少数情况下满足借款费用准则规定的资本化条件。即使是为员工租赁宿舍等相关租赁负债的利息支出也是如此，和租赁资产的目的、用途无关。